【裁判字號】    99,親,5
【裁判日期】    990406
【裁判案由】    否認子女
【裁判全文】
臺灣臺北地方法院民事判決                 99年度親字第5號
原        告  戊○○
被        告  乙○○
              丁○○
上列二    人
兼法定代理人  丙○○  住桃園縣龍潭鄉○○路○○段617號
                      孝舍411
                      身分證統一編號：Ｚ000000000號
                      送達代收人  己○○
                      住台北市○○區○○街51號2樓
上列三    人
訴訟代理  人  己○○  住台北市○○區○○街51號2樓
上列當事人間否認子女事件，本院於民國99年3月22日言詞辯論
終結，判決如下：
    主  文
確認被告丁○○（女、民國94年12月12日、身分證字號：Ｚ00000
0000號）、乙○○（男、民國○○年○月○○日生、身分證字號：Ｚ00
0000000號）非原告戊○○之婚生子。
訴訟費用由被告負擔。
    事實及理由
一、原告起訴主張略以：原告與被告丙○○於民國93年1月18日
    結婚，嗣於99年2月1日協議離婚，婚姻關係存續中，惟丙○○自94年間起離家出走，與訴外人甲○○同居，於94年12月
    12日生下一女即被告丁○○（身分證字號：Ｚ000000000號）
    ，其又與訴外人游羽逢同居，於97年1月11日生下被告乙○○（身分證字號：Ｚ000000000號），惟因兩造有婚姻關係，
    被告丁○○與被告乙○○均依法推定原告為其二人生父，其
    等戶籍之父親欄登記原告，但雙方至法務部調查局DNA鑑識
    實驗室、國立臺灣大學醫學院附設醫院（下稱台大醫院）作
    親子關係鑑定，證實原告與被告丁○○、乙○○無血緣關係
    ，原告於98年10月間才知被告丙○○所生下之丁○○、乙○○非為原告所出生之子女，而甲○○亦認領丁○○為其子女
    ，為此依民法第10 63條規定提起本件否認子女之訴；並提
    出戶籍謄本、法務部調查局DNA鑑識實驗室鑑定書、台大醫
    院血緣關係鑑定報告書為證。訴之聲明：如主文所示。
二、被告等聲明同意原告之請求。
三、得心證之理由：
（一）本件原告主張其與被告丙○○本係夫妻，於婚姻關係存續
      中，離家出走，在外與甲○○、游羽逢同居而生下被告丁○○、乙○○，嗣於99年間才協議離婚之事實，業據被告
      丙○○具狀表示丁○○已為其生父甲○○認領；而被告乙○○部分，丙○○之母己○○具狀稱：生父游羽逢入監服
      刑，有認領乙○○為其子女，但家人質疑中，現乙○○在
      社福單位安置中等語，再原告與乙○○、丁○○不具親子
      血緣關係，已有台大醫院、法務部調查局DNA鑑識實驗室
      鑑定報告書可證，原告並提出戶籍謄本、離婚協議書等件
      為憑，是原告非乙○○、丁○○之生父，原告此部分主張
      ，堪信為真實。
（二）按民法第1063條第1項推定之婚生子女，如夫妻之一方或
      子女能證明子女非為婚生子女者，得於知悉該子女非為婚
      生子女，或子女自知悉其非為婚生子女之時起2年內提起
      否認之訴，同條第3項定有明文。查被告丙○○於94年間
      受胎生下被告丁○○，其生父為甲○○，業據甲○○到庭
      陳述，而原告一直不知丙○○生育丁○○之事實，直至甲○○帶同丁○○於99年1月21日前往法務部調查局鑑驗始
      確定原告與丁○○無父女血緣關係，因之，可推認原告知
      悉丁○○非其子女之時間，在前揭2年期間之內。又乙○○係97年1月11日生，原告亦係於前揭2年內提起本件訴訟
      ，於法亦無不合，應予准許。
四、結論：本件原告之訴為有理由，依民事訴訟法第85條第1項
    、第78條，判決如主文。
中    華    民    國    99    年    4     月    6     日
                      家事法庭法      官  李維心
以上正本係照原本作成
如不服本判決，應於判決送達後20日之不變期間內，向本院提出
上訴狀。
中    華    民    國    99    年    4     月    6     日
                              書  記  官  譚鈺陵

司法院資訊處製作；財團法人民間司法改革基金會備份。
